【裁判字號】    98,交上易,676
【裁判日期】    980925
【裁判案由】    公共危險
【裁判全文】
臺灣高等法院臺南分院刑事判決       98年度交上易字第676號
上  訴  人
即  被  告  甲○○
                      2
上列上訴人因公共危險案件，不服臺灣嘉義地方法院98年度交易
字第149號中華民國98年8月28日第一審判決（起訴案號：臺灣嘉
義地方法院檢察署98年度偵字第6088號），提起上訴，本院判決
如下：
    主  文
上訴駁回。
    理  由
一、按刑事訴訟法第361條、第367條規定，不服地方法院之第一
    審判決而提起上訴者，應提出上訴書狀，並敘述具體理由，
    為上訴必備之程式；其所提出之書狀未敘述上訴理由，或僅
    曾以言詞陳述上訴理由者，均應於上訴期間屆滿後20日內補
    提理由書於第一審法院。第一審法院經形式審查，認逾期未
    補提上訴理由者，應定期間先命補正；逾期未補正者，為上
    訴不合法律上之程式，應以裁定駁回。倘已提出上訴理由，
    但所提非屬具體理由者，則由第二審法院以上訴不合法律上
    之程式，判決駁回。而所謂具體理由，必係依據卷內既有訴
    訟資料或提出新事證，指摘或表明第一審判決有何採證認事
    、用法或量刑等足以影響判決本旨之不當或違法，而構成應
    予撤銷之具體事由，始克當之（例如：依憑證據法則具體指
    出所採證據何以不具證據能力，或依憑卷證資料，明確指出
    所為證據證明力之判斷如何違背經驗、論理法則）；倘僅泛
    言原判決認定事實錯誤、違背法令、量刑失之過重或輕縱，
    而未依上揭意旨指出具體事由，或形式上雖已指出具體事由
    ，然該事由縱使屬實，亦不足以認為原判決有何不當或違法
    者（例如：對不具有調查必要性之證據，法院未依聲請調查
    亦未說明理由，或援用證據不當，但除去該證據仍應為同一
    事實之認定），俾與第二審上訴制度在請求第二審法院撤銷
    、變更第一審不當或違法之判決，以實現個案救濟之立法目
    的相契合，並節制濫行上訴（最高法院97年度台上字第892
    號判決參照）。
二、上訴人即被告上訴理由略以：因家裡有父母及二名子女需撫
    養，母親並罹患肝癌，以後休息時間不會再在工廠與朋友喝
    維士比，請求再給予一次機會，因而提起上訴云云。
三：經查：按刑之輕重，係屬事實審法院得依職權自由裁量之事
    項，苟於量刑時，已依行為人之責任為基礎，並斟酌刑法第
    57條各款所指情狀，而未逾越法定範圍，又未濫用其職權，
    即不得遽指為違法。本案業經原審法院於判決書犯罪事實及
    理由欄四、(二)敘明：「爰依被告之供述（見原審卷第34
    頁）及卷附其臺灣高等法院被告前案紀錄表、前案判決書、
    另案起訴書、全戶戶籍資料查詢結果等，審酌：被告為國中
    畢業之智識程度，從事噴漆工作、已離婚、與2名已成年子
    女共同生活；前曾數度因酒後駕車犯不能安全駕駛動力交通
    工具罪，分別經原審以93年度嘉交簡字第361號判決判處拘
    役40日、以95年度嘉交簡字第381號判決判處有期徒刑2 月
    、以95年度嘉交簡字第541號判決判處有期徒刑3月，再以97
    年度交易字第134號判決判處有期徒刑6月，併科罰金3萬元
    確定，甫於98年2月10日前案執行完畢，明知酒精成分對人
    之意識能力具有不良影響，酒後行車對一般往來之公眾及駕
    駛人自身皆具有高度危險性，竟於前案執行完畢後未及半年
    之短期內，再度為本件犯行，本案係其第五度為警查獲酒後
    騎車，且被告為警查獲後，旋於98年7月24日再度酒後騎車
    而為警查獲（業經臺灣嘉義地方法院檢察署檢察官以98年度
    偵字第5938號提起公訴，由原審另案審理），顯然不知警惕
    ，漠視大眾交通安全，而無悔悟之意，惟被告犯後坦承犯行
    ，態度尚稱良好等一切情狀，並參酌公訴人求處被告有期徒
    刑7月之意見」等語綦詳，因而於主文諭知處有期徒刑7月，
    足見原審已詳載其量刑之依據，並在適法範圍內行使科刑之
    裁量權。再查，服用酒類致不能安全駕駛動力交通工具而駕
    駛罪之法定刑為「1年以下有期徒刑、拘役或併科15萬元以
    下罰金」，從而原判決量處上開徒刑，亦無量刑過重而違反
    比例原則之情事。是原審就被告該當上開之罪，並量處上開
    之刑，已詳予審酌，並於理由欄中敘明綦詳，原審就刑罰裁
    量職權之行使，既未逾越法律所規定之範圍，亦無濫用權限
    之情形，自不得認其量刑有何不當。上訴人即被告空言爭執
    原審量刑過重，不能認為已經依據卷內既有訴訟資料或提出
    新事證，指摘或表明第一審判決有何採證認事、用法或量刑
    等足以影響判決本旨之不當或違法，自難謂係具體理由，揆
    諸上開說明，本件上訴顯不合法律上程式，應予駁回，並不
    經言詞辯論為之。
四、據上論斷，應依刑事訴訟法第367條前段、第372條，判決如
    主文。
中    華    民    國    98    年    9     月    25    日
                  刑事第四庭    審判長法  官  吳志誠
                                      法  官  彭喜有
                                      法  官  羅心芳
以上正本證明與原本無異。
不得上訴。
                                      書記官  蔡振豐
中    華    民    國    98    年    9     月    25    日


司法院資訊處製作；財團法人民間司法改革基金會備份。
